ja: ピンポンロボットの機能: ドリルのグループ化; ドリルのミラーリング; ドリルの共有; ドリルのタグ付け; プリプログラミングドリル; ランダム設定; リモコン; その他
hr-HR: Značajke robota za stolni tenis: Vježbe grupiranja; Vježbe zrcaljenja; Vježbe dijeljenja; Vježbe označavanja; Unaprijed programirane vježbe; Nasumične postavke; Upravljanje na daljinu; Ostalo
ro-RO: Caracteristicile robotului de ping-pong: Gruparea exercițiilor; Reproducerea exercițiilor; Partajarea exercițiilor; Etichetarea exercițiilor; Exerciții pre-programate; Setări aleatorii; Telecomandă; Altele
en: Ping pong robot features: Drill grouping; Drill mirroring; Drill sharing; Drill tagging; Pre-programmed drills; Random settings; Remote control; Other
sk-SK: Vlastnosti pingpongového robota: Zoskupenie cvičení; Zrkadlenie cvičení; Zdieľanie cvičení; Označovanie cvičení; Predprogramované cvičenia; Náhodné nastavenia; Diaľkové ovládanie; Iné
zh-CN: 乒乓球机器人特点: 练习分组; 练习镜像; 练习分享; 练习标记; 预设练习; 随机设置; 远程控制; 其他
vi: Tính năng robot bóng bàn: Drill grouping; Drill mirroring; Drill sharing; Drill tagging; Các cú drill lập trình sẵn; Cài đặt ngẫu nhiên; Điều khiển từ xa; Khác
pt-PT: Funcionalidades do robô de ping pong: Agrupamento de brocas; Espelhamento de broca; Partilha de brocas; Marcação de brocas; Furações pré-programadas; Configurações aleatórias; Controlo remoto; Outro
lt-LT: Stalo teniso roboto savybės: Treniruočių grupavimas; Treniruočių stebėjimas; Treniruočių dalijimasis; Treniruočių žymėjimas; Iš anksto nustatytos treniruotės; Atsitiktiniai nustatymai; Nuotolinis valdymas; Kita
de: Funktionen des Ping-Pong-Roboters: Gruppenübung; Übungsspiegelung; Übung teilen; Übung markieren; Vorprogrammierte Übungen; Zufällige Einstellungen; Fernsteuerung; Sonstiges
zh-TW: 乒乓球機器人功能: 電鑽分組; 電鑽鏡面; 電鑽分享; 電鑽標記; 預編程電鑽; 隨機設定; 遠端控制; 其他
ko: 탁구 로봇 기능: 드릴 그룹화; 드릴 미러링; 드릴 공유; 드릴 태깅; 사전 프로그래밍된 드릴; 무작위 설정; 원격 제어; 기타
fi: Pingisrobotin ominaisuudet: Harjoituksen ryhmittely; Harjoituksen peilaus; Harjoituksen jakaminen; Harjoituksen merkintä; Esiohjelmoidut harjoitukset; Satunnaiset asetukset; Kauko-ohjain; Muu
nb: Bordtennisrobotfunksjoner: Borgruppering; Borspeiling; Bordeling; Bordtagging; Forhåndsprogrammerte bor; Tilfeldige innstillinger; Fjernkontroll; Annet
sl-SI: Funkcije robota za namizni tenis: Združevanje vaj; Zrcalne vaje za igralce z nasprotno roko; Deljenje vaj; Označevanje vaj; Vnaprej programirane vaje; Naključne nastavitve; Daljinsko upravljanje; Drugo
nl: Kenmerken tafeltennisrobot: Oefening groepering; Oefening spiegelen; Oefening delen; Oefening labelen; Voorgeprogrammeerde oefeningen; Willekeurige instellingen; Afstandsbediening; Andere
da: Funktioner for bordtennisrobot: Boregruppering; Øvelsesspejling; Øvelsesdeling; Øvelsestagging; Forprogrammerede øvelser; Tilfældige indstillinger; Fjernbetjening; Andet
pl: Charakterystyka robota treningowego do tenisa stołowego: Grupowanie ćwiczeń; Lustrzane odbicie ćwiczeń; Udostępnianie ćwiczeń; Oznaczanie ćwiczeń; Wstępnie zaprogramowane ćwiczenia; Losowe ustawienia; Zdalne sterowanie; Inne
el: Χαρακτηριστικά ρομπότ πινγκ πονγκ: Ομαδοποίηση ασκήσεων; Κατοπτρισμός ασκήσεων; Κοινή χρήση ασκήσεων; Επισήμανση ασκήσεων; Προγραμματισμένες ασκήσεις; Τυχαίες ρυθμίσεις; Τηλεχειρισμός; Άλλο
sv: Detaljer för bordtennisrobot: Borrgruppering; Borrspegling; Borrdelning; Borrmärkning; Förprogrammerade borrningar; Slumpmässiga inställningar; Fjärrkontroll; Övrigt
tr: Masa tenisi robotunun özellikleri: Tatbikat gruplama; Tatbikat yansıtma; Tatbikat paylaşımı; Tatbikat etiketleme; Önceden programlanmış tatbikatlar; Rastgele ayarlar; Uzaktan kumanda; Diğer
ru: Характеристики робота для настольного тенниса: Группировка; Зеркальное отражение; Совместное использование; Маркировка; Запрограммированные упражнения; Случайные настройки; Дистанционное управление; Другое
hu: Pingpongrobot jellemzői: Gyakorlatcsoportosítás; Gyakorlattükrözés; Gyakorlatmegosztás; Gyakorlatcímkézés; Előre programozott gyakorlatok; Véletlenszerű beállítások; Távvezérlés; Egyéb
bg-BG: Функции на робота за пинг-понг: Групиране на тренировки; Огледално отразяване на тренировки; Споделяне на тренировки; Маркиране на тренировки; Предварително програмирани тренировки; Случайни настройки; Дистанционно управление; Други
fr: Caractéristiques du robot de ping-pong: Regroupement d’exercices; Mise en miroir d’exercices; Partage d’exercices; Marquage d’exercices; Exercices préprogrammés; Paramètres aléatoires; Télécommande; Autre
th: คุณลักษณะของหุ่นยนต์ตีปิงปอง: ฝึกซ้อมแบบแบ่งกลุ่ม; ฝึกซ้อมแบบจำลอง; ฝึกซ้อมร่วมกัน; ฝึกซ้อมการแท็ก; การฝึกซ้อมที่ตั้งโปรแกรมไว้ล่วงหน้า; การตั้งค่าแบบสุ่ม; รีโมตควบคุม; อื่นๆ
cs: Funkce pingpongového robota: Seskupení; Zrcadlení; Sdílení; Štítkování; Předprogramované tréninky; Náhodné nastavení; Dálkové ovládání; Jiné
pt-BR: Recursos do robô de pingue-pongue: Agrupamento de exercícios; Espelhamento de exercícios; Compartilhamento de exercícios; Marcação de exercícios; Exercícios pré-programados; Configurações aleatórias; Controle remoto; Outro
es: Características del robot de ping pong: Agrupación de ejercicios; Reflejo de ejercicios; Uso compartido de ejercicios; Etiquetado de ejercicios; Ejercicios preprogramados; Configuraciones aleatorias; Control remoto; Otros
it: Funzionalità del robot da ping pong: Raggruppamento delle esercitazioni; Esercitazione a specchio; Esercitare la condivisione; Esercitare l'etichettatura; Esercizi pre-programmati; Impostazioni casuali; Telecomando; Altro